【裁判字號】    99,上訴,2522
【裁判日期】    991227
【裁判案由】    違反毒品危害防制條例
【裁判全文】
臺灣高等法院臺中分院刑事判決        99年度上訴字第2522號
上  訴  人
即  被  告  林弘祥
上列上訴人因違反毒品危害防制條例案件，不服臺灣彰化地方法
院99年度訴字第1273號中華民國99年11月10 日第一審判決（起
訴案號：臺灣彰化地方法院檢察署98年度撤毒偵緩字第333號）
，提起上訴，本院判決如下：
    主  文
上訴駁回。
    理  由
一、按「不服地方法院之第一審判決而上訴者，應向管轄第二審
    之高等法院為之。上訴書狀應敘述具體理由。上訴書狀未敘
    述上訴理由者，應於上訴期間屆滿後20日內補提理由書於原
    審法院。逾期未補提者，原審法院應定期間先命補正」、「
    第二審法院認為上訴書狀未敘述理由或上訴有第362條前段
    之情形，應以判決駁回之。但其情形可以補正而未經原審法
    院命其補正者，審判長應定期間先命補正」，刑事訴訟法第
    361條、第367條分別定有明文。職是，不服地方法院之第一
    審判決而上訴者，其上訴書狀應敘述具體理由，至於上訴理
    由是否具體，係屬第二審法院審查範圍，則不在命補正之列
    ，此參照上開條文之修正理由自明。
二、再所稱具體理由，係指須就不服之判決為具體之指摘而言，
    如僅泛稱原判決認事用法不當或採證違法、判決不公等，均
    非具體理由（法院辦理刑事訴訟案件應行注意事項第162點
    參照）。復按「所謂具體理由，必係依據卷內既有訴訟資料
    或提出新事證，指摘或表明第一審判決有何採證、認事、用
    法或量刑等足以影響判決本旨之不當或違法，而構成應予撤
    銷之具體事由，始克當之（例如：依憑證據法則具體指出所
    採證據何以不具證據能力，或依憑卷證資料，明確指出所為
    證據證明力之判斷如何違背經驗、論理法則）；倘僅泛言原
    判決認定事實錯誤、違背法令、量刑失之過重或輕縱，而未
    依上揭意旨指出具體事由，或形式上雖已指出具體事由，然
    該事由縱使屬實，亦不足以認為原判決有何不當或違法者（
    例如：對不具有調查必要性之證據，法院未依聲請調查亦未
    說明理由，或援用證據不當，但除去該證據仍應為同一事實
    之認定），皆難謂係具體理由，俾與第二審上訴制度旨在請
    求第二審法院撤銷、變更第一審不當或違法之判決，以實現
    個案救濟之立法目的相契合，並節制濫行上訴」（最高法院
    97年度台上字第892號判決意旨參照）。是如上訴理由書狀
    並未依據卷內訴訟資料，具體指摘原判決認事用法有何違法
    或不當之情形，即屬上訴未敘述具體理由。又上訴書狀未敘
    述具體理由者，其上訴即屬於刑事訴訟法第362條前段所定
    「上訴不合法律上之程式」之情形，第二審法院自應依同法
    第367條之規定，以判決駁回之。
三、上訴人即被告林弘祥之上訴意旨略以：被告於緩起訴處分期
    間，並無施用毒品或其他不法行為；雖有未依規定按時至指
    定醫院服用美沙冬達逾七天之事實，但事實是被告曾向觀護
    人口頭請假三日，原因是被告是單親家庭，獨自扶養女兒；
    而被告平日忙於工作，少有親子之活動，所以在暑假期間帶
    小孩參加旅行社主辦的太魯閣三日遊之行程，且事後有補報
    到。又於99年6月間，被告之女兒因在學校與老師起衝突，
    而遭被告責罵，竟因而未返家，被告經多方尋找，因而延誤
    報到時間；為此希望能法外開恩，給被告一個機會，也給被
    告之女兒一個機會等語。
四、查本件原判決依上訴人之自白，且其為警所採集之尿液，經
    檢驗呈可待因及嗎啡陽性反應，有列管毒品人口尿液檢體採
    集送驗紀錄表、彰化縣警察局員林分局委託檢驗尿液代號與
    真實姓名對照認證單、詮昕科技股份有限公司97年12月18日
    7C110121號濫用藥物尿液檢驗報告各乙紙在卷可稽（見偵卷
    第6至8頁），足認被告自白與事實相符，因而認其確有施用
    第一級毒品行為，復審酌被告曾因施用毒品經送觀察、勒戒
    ，仍未知警惕，再犯本案之罪，足見其雖經觀察、勒戒等治
    療程序，仍未徹底戒除惡習遠離毒害，顯未能善體國家設置
    觀察、勒戒機構，協助毒品施用者戒除毒害之良法美意，惟
    念及施用毒品本質上係戕害自身健康之行為，尚未嚴重破壞
    社會秩序或侵害他人權益，暨其犯罪之動機、目的、所生危
    害及犯後尚有悔意，態度良好等一切情狀，量處有期徒刑七
    月（累犯），並無不當或違法之處。又其係因於緩起訴處分
    期間內，有自98年8月起未依規定按時至指定醫院服用美沙
    冬達逾7天、未向觀護人報到及採尿達3次及未參加心理治療
    超過3次，違背刑事訴訟法第253條之2第1項第6款之應履行
    事項，而經檢察官撤銷緩起訴處分確定在案，有該撤銷緩起
    訴處分書在卷可參。從而上訴人上訴狀所陳各語，經核均未
    依據卷內既有訴訟資料，具體指出或表明原判決有何採證、
    認事、用法等足以影響判決本旨之不當或違法之理由，僅係
    對原判決已說明論斷之事項，徒憑己意再為爭執，並未具體
    指摘原判決有如何採證、認事、用法等違反經驗法則之不當
    或違法，而足以影響判決本旨，應認未符合具體理由之要件
    ，揆諸前揭說明，其上訴不合法律上之程式。爰依刑事訴訟
    法第367條前段、第372條，不經言詞辯論，逕為判決如主文
    。
中    華    民    國    99    年    12    月    27    日
            刑事第七庭   審判長法  官 林 榮 龍
                               法  官 李 秋 娟
                               法  官 黃 仁 松
以上正本證明與原本無異。
如不服本判決應於收受送達後十日內向本院提出上訴書狀，其未
敘述上訴理由者，並得於提起上訴後十日內向本院補提理由書（
均須按他造當事人之人數附繕本）「切勿逕送上級法院」。
                               書記官 鄧 智 惠
中    華    民    國    99    年    12    月    27    日

司法院資訊處製作；財團法人民間司法改革基金會備份。
